【裁判字號】    98,易,1009
【裁判日期】    981022
【裁判案由】    竊盜
【裁判全文】
臺灣高雄地方法院刑事判決              98年度易字第1009號
公  訴  人  臺灣高雄地方法院檢察署檢察官
被      告  甲○○
            丙○○
                      號
上列被告因竊盜案件，經檢察官提起公訴（98年度偵字第27740
號），本院裁定改行簡式審判程序，判決如下：
    主  文
甲○○、丙○○共同犯攜帶兇器竊盜未遂罪，均累犯，各處有期
徒刑肆月，如易科罰金，均以新臺幣壹仟元折算壹日。扣案之老
虎鉗、T字型六角扳手各壹支，均沒收。
    事  實
一、甲○○前因竊盜案件，經本院95年度易字第2057號刑事判決
    判處有期徒刑7 月確定；又因施用毒品案件，經本院95年度
    訴字第4269號刑事判決判處有期徒刑10月、10月，應執行有
    期徒刑1 年6 月確定，上開2 案嗣經減刑及定其應執行有期
    徒刑11月確定，於民國97年4 月7 日因縮刑期滿執行完畢。
    丙○○前因施用毒品案件，經本院94年度訴字第880 號刑事
    判決判處有期徒刑8 月、4 月，應執行有期徒刑10月確定；
    復因施用毒品案件，經本院95年度訴字第665 號刑事判決判
    處有期徒刑1 年、6 月，應執行有期徒刑1 年5 月確定，嗣
    經減刑及定應執行刑有期徒刑8 月15日確定，上開2 案合併
    執行，於96年6 月18日縮刑期滿執行完畢。甲○○、丙○○
    2 人為朋友關係，詎渠等仍不知悔悟，於98年9 月17日上午
    11 時10 分許，由甲○○騎乘其所有之車牌號碼927-EBW 號
    重型機車搭載丙○○，行經高雄縣仁武鄉永宏巷6 號對面前
    時，因見丁○○所有已報廢之自用小貨車停放在該處無人看
    管之際，認有機可乘，竟共同意圖為自己不法之所有，由丙○○負責在旁把風，甲○○則持其所有客觀上足對人之生命
    、身體、安全構成威脅，具有危險性，而可供兇器使用之T
    型六角扳手及老虎鉗各1 支，著手竊取丁○○所有裝置於前
    開車輛上之「YUASA 」廠牌蓄電池1 顆（價值新台幣〈下同
    〉500 元，毀損部分未據告訴），尚未得手之際，適有巡邏
    員警行經該處當場發現逮捕而未遂，並扣得甲○○所有供竊
    盜所用之T 型六角扳手及老虎鉗各1 支，始悉上情。
二、案經丁○○訴由高雄縣政府警察局仁武分局報請臺灣高雄地
    方法院檢察署檢察官偵查起訴。
    理  由
一、按本件被告甲○○、丙○○所犯係死刑、無期徒刑、最輕本
    刑為3 年以上有期徒刑以外之罪，其2 人於準備程序就被訴
    事實均為有罪之陳述，經法官告知簡式審判程序之旨，並聽
    取公訴人及被告2 人意見後，本院依刑事訴訟法第273 條之
    1 第1 項之規定，裁定改行簡式審判程序。又本案卷內之人
    證、書證等證據，依同法第273 條之2 規定，不受同法第15
    9 條第1 項關於傳聞法則規定之限制，依法均有證據能力；
    另關於證據之調查方式，則不受同法第164 條至170 條之限
    制，均合先敘明。
二、上開犯罪事實，業經被告甲○○於警詢、偵查及本院審理時
    坦承：伊於上開時間，騎機車搭載共同被告丙○○，行經高
    雄縣仁武鄉永宏巷6 號對面前時，持伊所有老虎鉗及T 型六
    角板手各1 支，著手竊取上開廣告用自小貨車之「YUASA 」
    廠牌蓄電池，共同被告丙○○有在旁觀看，尚未得手即遭警
    方查獲等語（見警卷第1 至5 頁、偵查卷第8 至9 頁、本院
    卷第44至45頁），被告丙○○於本院審理時供承：共同被告
    甲○○著手竊取上開蓄電池時，伊在旁看他行竊，伊等偷竊
    上開蓄電池打算拿去賣，賣得金錢打算一起花用等語（見本
    院卷第44至45頁），核與證人即告訴人丁○○於警詢中證述
    其將上開報廢之自小貨車停放在路邊作廣告用途，該車電瓶
    廠牌為YUASA 價值約500 元等語（見警卷第10至11頁）相符
    ，並有扣押筆錄、扣押物品目錄表各1 紙及現場相片7 張（
    見警卷第13至21頁）在卷可佐，足認被告2 人自白與事實相
    符。本件事證明確，被告2 人犯行堪以認定，均應依法論科
    。
三、按刑法第321 條第1 項第3 款之攜帶兇器竊盜罪，係以行為
    人攜帶兇器竊盜為其加重條件，此所謂兇器，其種類並無限
    制，凡客觀上足對人之生命、身體、安全構成威脅，具有危
    險性之兇器均屬之，且祇須行竊時攜帶此種具有危險性之兇
    器為已足，並不以攜帶之初有行兇之意圖為必要，最高法院
    79年台上字第5253號著有判例。本案被告甲○○持以供竊取
    上開蓄電池所用之老虎鉗及T 字型六角扳手各1 支，均屬質
    地堅硬、銳利且易於運使，對於物品切割、破壞之能力極強
    ，為足以危害人之生命、身體之器械，均屬兇器。被告甲○○、丙○○行竊時，當場為警查獲，尚未竊得財物，應屬未
    遂。故核被告甲○○、丙○○所為，均係犯刑法第321 條第
    2 項、第1 項第3 款之攜帶兇器竊盜未遂罪。被告甲○○、
    丙○○就前開攜帶兇器竊盜未遂犯行，有犯意聯絡及行為分
    擔，應依刑法第28條規定，論以共同正犯。被告2 人著手竊
    取上開蓄電池之際，即為警查獲，屬未遂階段，依刑法第25
    條之規定，按既遂犯之刑度減輕之。被告甲○○前因竊盜案
    件，經本院95年度易字第2057號刑事判決判處有期徒刑7 月
    確定；又因施用毒品案件，經本院95年度訴字第4269號刑事
    判決判處有期徒刑10月、10月，應執行有期徒刑1 年6 月確
    定，上開2 案嗣經減刑及定其應執行有期徒刑11月確定，於
    97年4 月7 日因縮刑期滿執行完畢；被告丙○○前因施用毒
    品案件，經本院94年度訴字第880 號刑事判決判處有期徒刑
    8 月、4 月，應執行有期徒刑10月確定，復因施用毒品案件
    ，經本院95年度訴字第665 號刑事判決判處有期徒刑1 年、
    6 月，應執行有期徒刑1 年5 月確定，嗣經減刑及定應執行
    刑有期徒刑8 月15日確定，上開2 案合併執行，於96年6 月
    18日縮刑期滿執行完畢，有臺灣高等法院被告前案紀錄表2
    份在卷可參，被告2 人受有期徒刑之執行完畢後，均於5 年
    以內故意犯本件有期徒刑以上之罪，均為累犯，應依刑法第
    47條第1 項規定加重其刑，並均依法先加後減之。爰審酌被
    告2 人均曾因犯竊盜罪入監服刑，有臺灣高等法院被告前案
    紀錄表2 份附卷為憑，竟仍不思悔改，而共同再犯本件竊盜
    犯行，惟考量被告2 人犯後均已坦承犯行，被告2 人犯罪之
    目的、動機、手段，及被告甲○○職業為臨時工、教育程度
    為國中畢業、家庭經濟狀況勉持，被告丙○○職業為臨時工
    、教育程度國中畢業、家庭經濟狀況勉持等一切情狀，分別
    量處如主文所示之刑，併均諭知易科罰金之折算標準。
四、末按共同正犯因相互間利用他人之行為，以遂行其犯意之實
    現，本於責任共同之原則，有關沒收部分，對於共犯間供犯
    罪所用之物，自均應為沒收之諭知。扣案之老虎鉗、T 字型
    六角扳手各1 支，係共同被告甲○○所有，供本案犯罪所用
    之物，業據被告甲○○於警詢及本院審理中供承在卷（見警
    卷第3 頁、本院卷第42頁），本於共同正犯責任共同之原則
    ，應依刑法第38條第1 項第2 款規定，對被告2 人均宣告沒
    收。
據上論斷，應依刑事訴訟法第273 條之1 第1 項、第284 條之1
、第299 條第1 項前段，刑法第28條、第321 條第1 項第3 款、
第2 項、第25條、第47條第1 項、第41條第1 項前段、第38條第
1 項第2 款，判決如主文。
本案經檢察官乙○○到庭執行職務。
中    華    民    國    98    年    10    月    22    日
                  刑事第六庭    法  官  曾鈴
以上正本證明與原本無異。
如不服本判決應於收受送達後10日內向本院提出上訴書狀，並應
敘述具體理由；如未敘述上訴理由者，應於上訴期間屆滿後20日
內向本院補提理由書（均須按他造當事人之人數附繕本）「切勿
逕送上級法院」。
中    華    民    國    98    年    10    月    23    日
                                書記官  李月君
附錄本判決論罪科刑法條：
中華民國刑法第321 條（加重竊盜罪）
犯竊盜罪而有左列情形之一者，處6 月以上、5 年以下有期徒刑
：
一、於夜間侵入住宅或有人居住之建築物、船艦或隱匿其內而犯
    之者。
二、毀越門扇、牆垣或其他安全設備而犯之者。
三、攜帶兇器而犯之者。
四、結夥三人以上而犯之者。
五、乘火災、水災或其他災害之際而犯之者。
六、在車站或埠頭而犯之者。
前項之未遂犯罰之。


司法院資訊處製作；財團法人民間司法改革基金會備份。
